臺灣新竹地方法院刑事判決　　　　　　　　　　　　　九十一年度訴字第六八號
　　公　訴　人　臺灣新竹地方法院檢察署檢察官
　　被　　　告　甲○○
右列被告因違反毒品危害防制條例案件，經檢察官提起公訴（九十一年度毒偵字第七
二四號），本院判決如左︰
    主  文
甲○○施用第一級毒品，累犯，處有期徒刑捌月；又施用第二級毒品，累犯，處有期
徒刑肆月。應執行有期徒拾月。
    事  實
一、甲○○於民國八十六年間，因違反麻醉藥品管理條例案件，經本院以八十六年度
    竹東簡字第二八二號判決判處有期徒刑四月確定，於八十七年三月二十四日易科
    罰金執行完畢。又於八十七年間因施用毒品案件，經本院以八十七年度毒聲字第
    二四四號裁定送勒戒處所觀察、勒戒後，認無繼續施用毒品之傾向，而經臺灣新
    竹地方法院檢察署檢察官於八十七年九月二十九日以八十七年度偵字第二七一三
    、三二八二號不起訴處分確定；復於八十九年間再因施用毒品案件，經本院以八
    十九年度毒聲字第一四二號裁定送勒戒處所觀察、勒戒後，經勒戒處所認無繼續
    施用毒品之傾向，而經臺灣新竹地方法院檢察署檢察官於八十九年四月二十八日
    以八十八年度毒偵字第一二六九號不起訴處分確定；於九十年間另因施用第一級
    毒品、第二級毒品案件，經本院以九十年度毒聲字第八八０號裁定令入戒治處所
    施以強制戒治，並經本院以九十年度訴字第二六四號判決就施用第一級毒品部分
    判處有期徒刑七月，就施用第二級毒品部分判處有期徒刑三月，並定應執行為有
    期徒八月，該判決於九十年九月二十三日確定。
二、詎甲○○未戒除毒癮，在上開判決確定後仍不知悔改，另分別基於施用第一級毒
    品及第二級毒品之犯意，於九十年十月二十八日凌晨一時五十五分（起訴書誤載
    為一時三十分）許往前回溯二十六小時內之某時，在新竹縣竹東鎮○○街某友人
    住處，施用第一級毒品海洛因一次，並於同年十月二十四日下午五時許，在上開
    地點，施用第二級毒品安非他命一次。嗣於九十年十月二十八日經警通知到場採
    尿送驗，呈嗎啡、安非他命陽性反應，而查獲上情。
三、案經新竹縣警察局竹東分局報告臺灣新竹地方法院檢察署檢察官偵查起訴。
    理  由
一、右揭犯罪事實，業據被告甲○○於本院審理時坦承不諱，且於九十年十月二十八
    日凌晨一時五十五分許所採尿液經檢驗結果，確均呈安非他命、嗎啡陽性反應，
    有列管毒品人口尿液檢體採集送驗紀錄表、毒品人口到場採尿名冊、昭信科技顧
    問股份有限公司九十年十一月九日濫用藥物陽性檢體檢驗報告各一紙在卷可按，
    足徵被告自白與事實相符。又被告前因施用毒品案件，經本院以八十七年度毒聲
    字第二四四號裁定送勒戒處所觀察、勒戒後，認無繼續施用毒品之傾向，而經臺
    灣新竹地方法院檢察署檢察官於八十七年九月二十九日以八十七年度偵字第二七
    一三、三二八二號不起訴處分確定；復於八十九年間再因施用毒品案件，經本院
    以八十九年度毒聲字第一四二號裁定送勒戒處所觀察、勒戒後，經勒戒處所認無
    繼續施用毒品之傾向，而經臺灣新竹地方法院檢察署檢察官於八十九年四月二十
    八日以八十八年度毒偵字第一二六九號不起訴處分確定；於九十年間另因施用第
    一級毒品、第二級毒品案件，經本院以九十年度毒聲字第八八０號裁定令入戒治
    處所施以強制戒治，並經本院以九十年度訴字第二六四號判決就施用第一級毒品
    部分判處有期徒刑七月，就施用第二級毒品部分判處有期徒刑三月，並定應執行
    為有期徒八月，該判決於九十年九月二十三日確定，有臺灣新竹地方法院檢察署
    刑案資料查註紀錄表、臺灣高等法院被告全國前案紀錄表等附卷可查，本件事證
    明確，被告施用第一級毒品海洛因及第二級毒品安非他命之犯行均堪以認定，應
    予依法論科。
二、核被告甲○○所為係分別犯毒品危害防制條例第十條第一項之施用第一級毒品罪
    及同條例第十條第二項之施用第二級毒品罪。又其所犯前開二罪，罪名不同，犯
    意各別，行為互殊，應予分論併罰。至其持有第一級毒品海洛因、第二級毒品安
    非他命後，分別進而施用，其持有第一、二級毒品之低度行為，應分別為施用之
    高度行為所吸收，爰不另論其持有第一、二級毒品罪。末查，被告於八十六年間
    ，因違反麻醉藥品管理條例案件，經本院判處有期徒刑四月確定，於八十七年三
    月二十四日易科罰金執行完畢，有臺灣新竹地方法院檢察署刑案資料查註紀錄表
    、臺灣高等法院被告全國前案記錄表在卷各一份在卷可按，其於執行完畢後五年
    之內，再犯本件有期徒刑以上之罪，均為累犯，應各依刑法第四十七條之規定加
    重其刑。爰審酌被告有多次前科，因施用毒品案件，經送勒戒處所觀察、勒戒後
    ，猶再犯本件，顯然自制力薄弱，惟念其所為僅戕害自身身心健康，且犯罪手段
    、情節及所生危害均尚非重大，暨犯罪後坦承、態度尚可等一切情狀，分別量處
    如主文所示之刑，並定應執行刑。
據上論斷，應依刑事訴訟法第二百九十九條第一項前段，毒品危害防制條例第十條第
一項、第二項，刑法第十一條前段、第四十七條、第五十一條第五款，判決如主文。
本案經檢察官詹昭書到庭執行職務。
中      華      民      國      九十一   年      十二    月     六      日
                                       臺灣新竹地方法院刑事第二庭
                                           法  官   雷  雅  雯
右正本證明與原本無異。
如不服本判決，應於判決送達後十日內向本院提出上訴狀( 應附繕本 )，上訴於臺灣
高等法院。
                                           書記官   汪  淑  菁
中      華      民      國      九十一   年      十二    月     六      日
附錄論罪科刑法條：毒品危害防制條例第十條第一項、第二項。
施用第一級毒品者，處六月以上五年以下有期徒刑。
施用第二級毒品者，處三年以下有期徒刑。
